臺灣嘉義地方法院刑事判決　　　　　　　　　　　　　九十一年度易字第三三六號
　　公　訴　人　臺灣嘉義地方法院檢察署檢察官
　　被　　　告　乙○○
　　　　　　　　丙○○
右列被告因毀損等案件，經檢察官提起公訴（九十一年度偵字第一五七四號、第三二
八四號），本院判決如左：
    主  文
乙○○、丙○○共同損壞他人之房門，足以生損害於他人，乙○○處拘役伍拾日，丙○○處拘役貳拾伍日，如易科罰金，均以佰元折算壹日；均緩刑貳年。
    事  實
一、乙○○、丙○○為國宏股份有限公司（下稱國宏公司）之業務員，因多次向客戶
    甲○○催繳油品貨款新台幣（下同）三萬元，均未獲付款，心生不滿，周、郭二
    人竟基於共同犯罪之犯意聯絡，於九十一年十二月二十九日十三時五十分許，未
    獲甲○○准許，無故侵入甲○○位在嘉義縣太保市前潭里銘泰新村二一號住處，
    周、郭二人並至該處二樓，且由乙○○以腳踹踢該住處二樓房門，致使該房門上
    之喇叭鎖斷裂損壞，造成該房門無法閉鎖，足以生損害於甲○○；適在該處二樓
    睡覺之甲○○聞聲驚醒查問，周、郭二人乃轉身至一樓客廳，再走往屋外，並由
    丙○○駕駛車牌號碼ＬＸ─○三六號自小客車搭載乙○○離開。嗣經甲○○報警
    處理。
二、案經甲○○訴由嘉義縣警察局水上分局報告臺灣嘉義地方法院檢察署檢察官偵查
    起訴。
    理  由
一、訊據被告乙○○、丙○○固承認於右揭時間共同進入告訴人甲○○之嘉義縣太保
    市前潭里銘泰新村二一號住處之情，惟矢口否認有何侵入住宅及毀損之犯行，辯
    稱：被告二人為國宏公司之業務員，因欲收取告訴人積欠國宏公司之潤滑油貨款
    三萬元，乃於九十年十二月二十九日當日，一同駕車至告訴人上開住處，遇到告
    訴人之妻丁○○，經向丁○○說明來意，丁○○乃打開一樓大門，延請被告二人
    入內與告訴人洽談，故被告二人並無非法侵入住宅犯行；又被告二人進入一樓屋
    內後，丁○○即有事外出，丙○○因所駕車輛停放屋外，有礙行車往來，遂先行
    外出移車，乙○○則留在屋內一樓喚請告訴人出面商議給付貨款之事，正當其時
    ，乙○○忽聞二樓一陣兵乓作響，但未見告訴人出面處理，乙○○因見二樓有爭
    執發生，為免捲入紛爭，遂從一樓大門出來，並搭乘丙○○所駕之車離去，被告
    二人均未上到告訴人住處二樓，故絕無毀損該住處二樓房門情事；告訴人之指訴
    不實在云云。惟：
  (1)經查，右揭犯罪事實，業據告訴人甲○○指訴：當時我在二樓睡覺，有聽到有人
    用腳踹我二樓房門，我問是誰，結果對方未回答，而後我有看到乙○○用腳踹門
    進入屋內，轉身走到一樓客廳，我有跟被告二人下樓，我就向太保分駐所報案，
    被告二人就離開；我睡覺時，一樓大門有上鎖，不知被告二人如何進入；又我有
    積欠國宏公司三萬元貨款，但係該公司不簽統一發票給我，我才未繳付，被告不
    該跑到我家，弄壞我房門等語甚詳（見警卷第一頁背面、偵卷第二十五頁背面、
    第三十一頁），且被告二人亦自承當時確曾進入告訴人之上開住處，再由警卷第
    十二頁所附之照片四張觀之，告訴人上開住處二樓房門之鎖頭（喇叭鎖）確實已
    遭破壞，顯然無法使用，堪信告訴人之指訴可採。
  (2)其次，被告二人於警偵時均迭次陳稱：當時是乙○○敲門後，告訴人開門讓我們
    進入的，我們有與告訴人洽談積欠貨款之事等語（見警卷第五頁、第七頁、第八
    頁，偵卷第十一頁背面、第十二頁背面、第十七頁背面、第十八頁、第三十頁背
    面），並未提及係丁○○延請其二人進入上開住處，與其二人並未見到告訴人等
    情，故被告二人於本院審理時復為此等之辯詞，顯係臨訟抵飾，委無可採，雖其
    二人於審理中稱：我們警偵時之供詞是為避免告訴人知悉係丁○○延請我們進屋
    ，而遷怒丁○○云云，惟被告二人如此之說詞，並無證據可證為真正，尚難採信
    。又被告二人並未提出丁○○之住所地址，以供本院傳訊，且丁○○亦已離開前
    揭處所，他去無蹤，有嘉義縣警察局水上分局太保分駐所警員吳育輔之報告一紙
    附於本院可稽，併為說明。
  (3)綜上所述，被告二人所辯，無非事後卸責之詞，自不足採。本件事證明確，被告
    二人犯行，堪以認定。
二、(1)核被告乙○○、丙○○所為，係犯刑法第三百零六條第一項之無故侵入住宅罪
    、第三百五十四條之毀損器物罪。被告二人就上開二罪皆有犯意聯絡及行為分擔
    ，均為共同正犯。又被告二人所犯無故侵入住宅罪與毀損器物罪間，有方法結果
    之牽連關係，為牽連犯，應依刑法第五十五條之規定從一重之毀損器物罪處斷。
    (2)爰審酌被告二人素行、智識程度、犯罪動機、目的、手段、所生之危害、丙○○已獲告訴人諒解、被告二人願給付三萬元予告訴人，但未獲告訴人同意（見本
    院九十一年七月十六日訊問筆錄）、及犯後未承認之態度等一切情狀，分別量處
    如主文所示之刑，並諭知易科罰金之折算標準，以示懲儆。(3)末查，被告二人並
    無犯罪前科，素行尚稱良好，有其等之臺灣高等法院被告全國前案紀錄表、臺灣
    嘉義地方法院檢察署刑案資料查註紀錄表附卷可按，經此教訓，應知惕勵，當無
    再犯之虞，本院認其等所受宣告之刑，以暫不執行為適當，併予宣告緩刑二年以
    啟自新。
據上論斷，應依刑事訴訟法第二百九十九條第一項前段，刑法第二十八條、第三百零
六條、第三百五十四條、第五十五條、第四十一條第一項前段、第七十四條第一款，
罰金罰鍰提高標準條例第一條前段、第二條，判決如主文。
本案經檢察官李文和到庭執行職務。
中    華    民    國      九十一      年      九      月      二十六    日
                                      臺灣嘉義地方法院刑事第一庭
                                          法  官  盧  鳳  田
右正本證明與原本無異。
如不服本判決，應於判決送達後十日內向本院提出上訴狀( 應附繕本 )。
中    華    民    國      九十一      年      九      月      二十六    日
                                          書記官  林  秀  惠
附錄本案論罪科刑法條全文：
刑法第三百零六條第一項：
無故侵入他人住宅、建築物或附連圍繞之土地或船艦者，處一年以下有期徒刑、拘役
或三百元以下罰金。
刑法第三百五十四條：
毀棄、損壞前二條以外之他人之物或致令不堪用，足以生損害於公眾或他人者，處二
年以下有期徒刑、拘役或五百元以下罰金。
